【裁判字號】    90,訴,1769
【裁判日期】    900831
【裁判案由】    毒品危害防制條例
【裁判全文】
~V;臺灣高雄地方法院刑事判決                       九十年度訴字第一七六九號
    公  訴  人  臺灣高雄地方法院檢察署檢察官
    被      告  甲○○
右列被告因毒品危害防制條例案件，經檢察官提起公訴（九十年度偵緝字第三五三號
），本院判決如左：
    主  文
甲○○連續施用第一級毒品，處有期徒刑壹年貳月；又施用第二級毒品，處有期徒刑
肆月。應執行有期徒刑壹年肆月。
    事  實
一、甲○○曾因違反肅清煙毒條例，經法院判處有期徒刑一年十月，於民國八十四年
    一月十八日縮刑期滿，復於民國八十九年間因施用第一、二級毒品案件，經台灣
    高雄地方法院檢察署檢察官（下稱檢察官）聲請本院以八十九年度毒聲字第三三
    六號裁定送觀察、勒戒後，認無繼續施用毒品之傾向，由檢察署檢察官於八十九
    年四月二十四日以八十九年度觀執緝字第七六號為不起訴處分確定。詎其不知悔
    改，竟於上開不起訴處分確定後五年以內，復基於概括之犯意，自九十年一月二
    日起至同年七月三日下午三時許止，連續在高雄縣鳳山市○○街四十八巷一弄六
    號住處及高雄市苓雅區○○○路賃居處，以注射左手腕血管方式，施用第一級毒
    品海洛因多次，嗣於九十年一月九日下午四時十分許，甲○○騎乘車牌號碼ＹＭ
    Ｋ—九三七號重型機車，搭載郭招本（另案由檢察官偵查中），途經高雄縣鳳山
    市○○○街三十八號前，經警盤查查獲，並在郭招本身上扣得郭招本所有之第一
    級毒品海洛因一包（淨重零點一二公克）；甲○○另於九十年七月三日晚間晚上
    八時十分許前之當日某時，在不詳地點，施用第二級毒品安非他命一次，迄於九
    十年七月三日晚上八時十分許，為警在高雄市苓雅區○○○路六十號前緝獲，經
    送入臺灣高雄看守所附設勒戒處所時驗尿查驗，檢出安非他命及鴉片陽性反應。
    經檢察官聲請本院以九十年度毒聲字第八八七號裁定送觀察、勒戒後，有繼續施
    用毒品傾向，再由檢察官聲請本院以九十年毒聲字第四五０五號裁定令入戒治處
    所施以強制戒治迄今。
二、案經高雄縣警察局鳳山分局報請台灣高雄地方法院檢察署檢察官偵查起訴。
    理  由
一、訊據被告甲○○坦承於上述時間地點施用第一級毒品海洛因之情不諱，惟矢口否
    認施用第二級毒品安非他命之犯行。然查右揭事實除據被告供承上情在卷外，其
    於九十年一月九日下午四時許，在上開地點為警查獲後於警訊時採集之尿液，經
    送檢驗結果，其尿液中檢出嗎啡陽性反應，有高雄縣政府衛生署煙毒尿液檢驗成
    績書一紙附卷可稽；再被告於九十年七月三日晚上八時十分許為警查獲後，於九
    十年七月四日經臺灣高雄看守所附設勒戒處所採集之尿液，經化驗結果，其尿液
    中呈甲基安非他命及鴉片陽性反應，亦有台灣高雄看守所附設勒戒處所受勒戒人
    尿液檢驗結果報告表一紙在卷可按；而甲基安非他命經口服投與後，約百分之七
    十於二十四小時內自尿中排出，其尿液內甲基安非他命成分之檢出與投與甲基安
    非他命量、個人體質、檢測儀器之精密度有關，通常採尿化驗是否呈陽性反應，
    應以投與後廿四小時內所採為宜，此有行政院衛生署藥物食品檢驗局八十年三月
    十六日（八十）藥檢字第０四０七一二號函可憑，足見被告於九十年七月三日晚
    上八時十分許為警查獲前當日某時，確有施用第二級毒品安非他命，否則其尿液
    中豈會檢出甲基安非他命陽性反應，被告否認施用第二級毒品安非他命，要屬卸
    責之詞，無足採信。又被告曾於八十九年間因施用第一、二級毒品案件，經檢察
    官聲請本院以八十九年度毒聲字第三三六號裁定送觀察、勒戒後，認無繼續施用
    毒品之傾向，由檢察署檢察官於八十九年四月二十四日以八十九年度觀執緝字第
    七六號為不起訴處分確定乙節，有上開不起訴處分書附卷足憑，詎其不知悔改，
    竟於上開不起訴處分確定後五年以內，復犯本件之施用第一級、第二級毒品罪，
    經檢察官聲請本院以九十年度毒聲字第八八七號裁定送觀察、勒戒後，有繼續施
    用毒品傾向，再由檢察官聲請本院以九十年毒聲字第四五０五號裁定令入戒治處
    所施以強制戒治迄今等情，並有上開送觀察、勒戒刑事裁定、臺灣高雄看守所附
    設勒戒處所九十年七月十三日高所坤戒勒字第一九二三號證明書、聲請令入戒治
    處所施以強制戒治聲請書、戒治處分執行指揮書、本院被告院內索引卡紀錄表存
    卷可參。事證明確，被告犯行堪以認定。
二、核被告所為，係犯毒品危害防制條例第十條第一、二項之罪。被告施用第一級毒
    品海洛因、第二級毒品安非他命前後持有海洛因及安非他命之低度行為，應為其
    施用海洛因及安非他命之高度行為所吸收，均不另論罪。被告先後多次施用第一
    級毒品海洛因之犯行，時間緊接，罪名相同，顯係基於概括犯意反覆為之，應依
    連續犯之規定論以一罪，並依法加重其刑。被告所犯上開二罪間，犯意各別，罪
    名互異，應予分論併罰。爰審酌被告曾有如事實欄所示之犯罪紀錄，有本院被告
    院內索引卡紀錄表、台灣高等法院被告全國前案紀錄表可考，素行尚非良好，其
    長期施用毒品，不知悔改，雖屬戕害己身之行為，然對社會秩序亦有危害，及其
    上述犯罪後態度等一切情狀，分別量處如主文所示之刑，並定其應執行之刑，以
    資懲儆。
三、被告係於九十年一月二日起至同年七月三日下午三時許止，有連續施用第一級毒
    品海洛因之犯行，公訴意旨僅起訴被告於八十九年一月九日下午四時十分許回溯
    廿四小時內某時施用第一級毒品海洛因一次，其餘未據起訴各次，與起訴事實有
    連續犯之裁判上一罪關係，為起訴效力所及，本院自應併予審理，附此說明。
據上論斷，應依刑事訴訟法第二百九十九條第一項前段，毒品危害防制條例第十條第
一項、第二項，刑法第十一條前段、第五十六條、第五十一條第五款，判決如主文。
中      華      民      國      九十      年      八    月    三十一    日
  臺灣高雄地方法院刑事庭
                                      法  官    郭錦茂
右正本證明與原本無異。
如不服本判決，應於判決送達後十日內，向本院提出上訴狀。
                                      書記官    賴佳慧
中    華    民    國      九十      年      九      月      六      日
附錄本判決論罪科刑法條：
毒品危害防制條例第十條：
  施用第一級毒品者，處六月以上五年以下有期徒刑。
  施用第二級毒品者，處三年以下有期徒刑。


司法院資訊處製作；財團法人民間司法改革基金會備份。
